臺灣彰化地方法院刑事判決　　　　　　　　　　　　　九十三年度易字第四六九號
　　公　訴　人　臺灣彰化地方法院檢察署檢察官
　　被　　　告　乙○○
　　　　　（原名黃冠龍）
右列被告因竊盜案件，經檢察官提起公訴（九十三年度偵字第二一四一號、第二二一
○號），於本院準備程序中，被告就被訴事實為有罪之陳述，經本院合議庭裁定改依
簡式審判程序審理，並判決如左：
    主  文
乙○○連續竊盜，累犯，處有期徒刑陸月，如易科罰金，以參佰元折算壹日。
扣案現金貳佰拾貳元沒收之。
    事  實
一、乙○○（原名黃冠龍）曾因違反毒品危害防制條例案件，經本院於民國八十九年
    三月二十日，以八十九年度彰簡字第一一六號判處有期徒刑五月，如易科罰金，
    以三百元折算一日確定，嗣於九十年一月十日易科罰金執行完畢。復因竊盜案件
    ，經本院於九十二年十二月二日，以九十二年度簡上字第七二號判處有期徒刑六
    月，如易科罰金，以三百元折算一日確定（現執行中）。詎其仍不知悔改，因缺
    款花用，復意圖為自己不法之所有，基於竊盜之概括犯意，連續於附表一所示之
    時間、地點，徒手竊取他人所有如附表一所示之財物，並將附表一編號一之財物
    ，以新台幣（下同）九百三十一元之代價，售予不知情之林彩鳳所經營之一路新
    環保工程有限公司。嗣分別於附表二所示之時、地，為警查獲，並扣得其所有因
    販賣附表一編號一所示財物所剩餘之款項二百十二元（另七百十九元已花用殆盡
    ）。
二、案經彰化縣警察局鹿港分局、和美分局報告臺灣彰化地方法院檢察署檢察官偵查
    起訴。
    理  由
一、本件被告乙○○所涉係死刑、無期徒刑、最輕本刑為三年以上有期徒刑之罪或高
    等法院管轄第一審案件以外之罪，並於本院行準備程序時就被訴事實為有罪之陳
    述，本院合議庭依前揭規定，經評議結果，裁定改由一名法官獨任行簡式審判程
    序，先予敘明。
二、右揭犯罪事實，業據被告於警偵訊及本院審理時自白不諱，並經附表一所示之被
    害人甲○○、黃共圍及向被告購買如附表一編號一所示財物之林彩鳳於警詢中指
    述甚明，復有被害人甲○○、黃共圍出具之失竊物品認領保管收據、贓物認領保
    管單、失竊物品及竊案現場之照片十一幀、車號查詢重型機車車籍乙紙、一路新
    環保工程有限公司單據各乙紙及被告出售附表一編號一所示財物所剩餘之款項二
    百十二元扣案可稽，堪認被告前開不利於己之自白應與事實相符。綜上，本件事
    證明確，被告犯行，洵堪認定，應依法論科。
三、核被告所為，皆係犯刑法第三百二十條第一項之竊盜罪。其先後二次竊盜犯行，
    時間緊接，所犯又係犯罪構成要件相同之罪名，顯係基於概括犯意反覆為之，為
    連續犯，應依同法第五十六條之規定以一罪論，並加重其刑。第查：被告曾因違
    反毒品危害防制條例案件，經本院於八十九年三月二十日，以八十九年度彰簡字
    第一一六號判處有期徒刑五月，如易科罰金，以三百元折算一日確定，嗣於九十
    年一月十日易科罰金執行完畢，有臺灣高等法院被告全國前案紀錄表乙紙在卷可
    按，其於受有期徒刑執行完畢後，五年以內再犯有期徒刑以上刑之本罪，為累犯
    ，應依刑法第四十七條之規定加重其刑。爰審酌被告除有構成累犯之前開論罪科
    刑情形外，復因竊盜案件，經本院於九十二年十二月二日，以九十二年度簡上字
    第七二號判處有期徒刑六月，如易科罰金，以三百元折算一日確定，現執行中，
    此有上開臺灣高等法院被告全國前案紀錄表及本院九十二年度簡上字第七二號刑
    事判決各乙份在卷可稽，素行不佳，前因竊盜案件，經判決確定後仍不知悔改，
    復犯罪名相同之本案，態度甚為可議，犯罪時年僅二十四歲，年輕力壯，不思戮
    力工作，反思不勞而獲，惟坦承犯行，態度良好，竊得財物價值甚微，兼衡被告
    犯罪動機、目的、手段等一切情狀，量處如主文所示之刑，並諭知易科罰金之折
    算標準。至扣案之現金二百十二元，係被告出售附表一編號一所示財物所剩餘之
    款項，業據被告供承在卷，既係被告所有因犯罪所得之物，併依刑法第三十八條
    第一項第三款之規定予以宣告沒收之。而被告出售附表一編號一所得之其他款項
    七百十九元，業經被告花用殆盡，此為被告所是承，既已不存在，本院自無從併
    予宣告沒收之，附此敘明。
據上論斷，應依刑事訴訟法第二百七十三條之一第一項、第二百九十九條第一項前段
，刑法第五十六條、第三百二十條第一項、第四十七條、第三十八條第一項第三款，
罰金罰鍰提高標準條例第一條前段、第二條，判決如主文。
本案經檢察官吳怡盈到庭執行職務。
中      華      民      國      九十三      年      六    月    十八    日
                        臺灣彰化地方法院刑事第三庭
                                    法      官  游  秀  雯
右正本證明與原本無異。
如不服本判決，應於判決送達後十日內，向本院提出上訴狀（須附繕本）。
告訴人或被害人對於判決如有不服具備理由請求檢察官上訴者，其上訴期間之計算係
以檢察官收受判決正本之日期為準。
                                    法院書記官  陳  文  俊
中      華      民      國      九十三      年     六     月    廿一    日
附錄本案論罪科刑法條全文：
刑法第三百二十條
意圖為自己或第三人不法之所有，而竊取他人之動產者，為竊盜罪，處五年以下有期
徒刑、拘役或五百元以下罰金。
意圖為自己或第三人不法之利益，而竊佔他人之不動產者，依前項之規定處斷。
前二項之未遂犯罰之。
附表一：
┌──┬────┬─────┬──────┬───┬─────┬────┐
│編號│犯罪時間│犯罪地點  │犯罪方法    │被害人│竊得財物  │備註    │
├──┼────┼─────┼──────┼───┼─────┼────┤
│一  │九十三年│彰化縣線西│趁四下無人之│黃共圍│鐵板一塊、│以九百三│
│    │二月二十│鄉線西村線│際，以徒手方│      │破碎機鑽芯│十一元之│
│    │八日十四│西路四八號│式竊取，並於│      │（共重九百│價格販賣│
│    │時許    │前        │得手後將所得│      │三十一公斤│予不知情│
│    │        │          │物品置於其所│      │）        │之林彩鳳│
│    │        │          │騎乘登記其母│      │          │所經營之│
│    │        │          │親王淑嬌所有│      │          │一路新環│
│    │        │          │車號ＮＢ五—│      │          │保工程有│
│    │        │          │九八七號重型│      │          │限公司  │
│    │        │          │機車上，得手│      │          │        │
│    │        │          │後離去。    │      │          │        │
├──┼────┼─────┼──────┼───┼─────┼────┤
│二  │同年三月│彰化縣鹿港│趁四下無人之│甲○○│抽水馬達一│已發還  │
│    │九日十一│鎮山崙里崙│際，以徒手強│      │臺        │        │
│    │時許    │尾巷出海道│力拉扯方式竊│    │          │        │
│    │        │旁魚塭    │取，並將所得│      │          │        │
│    │        │          │物品置於其所│      │          │        │
│    │        │          │騎乘之上開機│      │          │        │
│    │        │          │車上，得手後│      │          │        │
│    │        │          │正欲離去之際│      │          │        │
│    │        │          │，經警當場查│      │          │        │
│    │        │          │獲。        │      │          │        │
└──┴────┴─────┴──────┴───┴─────┴────┘
附表二：
┌──┬────────────────────────────────┐
│編號│查獲時、地                                                      │
├──┼────────────────────────────────┤
│一  │於九十三年二月二十八日十六時許，在彰化縣線西鄉○○村○○路八五三│
│    │巷三二號一路新環保工程有限公司，為警查獲，並扣得其所有因販賣附表│
│    │一編號一所示財物所剩餘之款項二百十二元。                        │
├──┼────────────────────────────────┤
│二  │於九十三年三月九日十一時許，在彰化縣鹿港鎮○○里○○巷○○道旁魚│
│    │塭，為警當場查獲。                                              │
└──┴────────────────────────────────┘
